臺灣臺南地方法院刑事判決　　　　　　　　　　　　九十二年度簡上字第一八二號
　　上　訴　人　臺灣臺南地方法院檢察署檢察官
　　被　　　告　乙○○
右列上訴人因被告竊盜案件，不服中華民國九十二年六月十八日本院臺南簡易庭九十
二年度南簡字第六四三號第一審簡易判決（聲請案號：九十二年度偵字第五三五三號
，併案審理案號：九十二年度偵字第六三０一號），提起上訴暨移請併案審理（九十
二年度偵字第六六二八、九二二六、九三０八、九六０三、九八三六、九九八六號）
，本院管轄之第二審合議庭認本件不宜逕以簡易判決處刑，改依通常程序自為第一審
判決，本院判決如左：
    主  文
原判決撤銷。
乙○○共同連續於夜間侵入有人居住之建築物竊盜，處有期徒刑壹年肆月。扣案鑰匙
支、磁鐵壹塊、麻布手套肆個、手電筒壹支、塑膠布袋個均沒收。
    事  實
一、乙○○意圖為自己不法之所有，先於附表編號一所示之民國九十二年一月三十一
    日凌晨二時許之夜間，與馮大鵬基於竊盜之犯意聯絡，一同前往附表編號一所示
    之「新泰實業廠」，見該廠靠防火巷之鐵皮牆壁上，有足供人鑽入之縫隙，遂由
    馮大鵬自該縫隙內侵入有人居住之「新泰實業廠」內徒手行竊，並竊得價值新臺
    幣（下同）約十一萬元之鋅合金四十包，乙○○則在外把風接應，得手後，二人
    即將竊得之鋅合金變賣並朋分花用。乙○○復承前開竊盜之概括犯意，於附表編
    號二至九所示之時間、地點，連續以附表編號二至九所示之方法徒手行竊（其中
    附表編號四之部分，係與楊俊吉共同基於竊盜犯意而行竊），並竊得附表編號二
    至八所示價值共計約十三萬二千元之物品。嗣於附表編號九所示之時間，乙○○
    騎乘其之前竊得之ＷＤＧ─一七二號機車，前往附表編號九所示之「鑫南螺絲企
    業有限公司」，並翻越該公司圍牆進入後，動手翻找財物而著手於竊盜行為之際
    ，為該公司負責人甲○○發覺報警查獲，因而未竊得任何財物。
二、案經癸○○訴由臺南縣警察局永康分局報請臺灣臺南地方法院檢察署檢察官偵查
    後聲請以簡易判決處刑暨移送併辦。
    理  由
一、訊據被告乙○○對右揭事實均供承不諱，核與附表所示之被害人癸○○、壬○○
    、丙○○、丁○○、辛○○○、陳玉芬之配偶己○○、庚○○、甲○○所述相符
    ，並有扣押物品清單、贓物認領保管單、車輛竊盜車牌失竊查詢報表認可資料、
    現場照片等附卷可參，足認被告自白與事實相符，應可採信。
二、按刑法第三百二十一條第一項第一款所謂有人居住之建築物，係指住宅以外，上
    有屋面周有門壁，足蔽風雨，供人出入，且定著於土地之工作物而言，且雖不以
    行竊時居住之人即在其內為必要，但必須通常為人所居住之處所，始足以當之（
    最高法院四十七年台上字第八五九號判例、五十年台上字第五三二號判例參照）
    。查附表編號一、二所示之「新泰實業廠」廠房內，有工廠也有住家，員工癸○○及其胞姐與父親，均居住在「新泰實業廠」內等情，業據證人癸○○於本院證
    述在卷（詳本院卷一二六、一二七頁），足認「新泰實業廠」係有人居住之建築
    物。而被告乙○○徒手竊取財物，又於附表編號一、二所示之夜間侵入「新泰實
    業廠」有人居住之建築物行竊，並翻越附表編號九所示「鑫南螺絲企業有限公司
    」之圍牆入內行竊，核其所為，分別係犯刑法第三百二十條第一項之普通竊盜罪
    、刑法第三百二十一條第一項第一款、同條項第二款、第二項之加重竊盜既遂及
    未遂罪。被告已著手實施附表編號九所示之竊行，惟未竊得任何財物即遭查獲，
    為未遂犯。又被告就附表編號一、四所示之犯行，與馮大鵬及楊俊吉分別有犯意
    聯絡及行為分擔，應依刑法第二十八條規定，各論以共同正犯（至於被告雖供稱
    附表編號四之犯行，係其單獨所為，然被害人丙○○則目擊共犯楊俊吉亦一同搬
    運財物並證述在卷，是被告前揭所述，不足採信）。被告先後九次普通竊盜、加
    重竊盜既遂及未遂犯行，時間緊接，手法相同，且係觸犯基本構成要件相同之罪
    名，顯係基於概括犯意反覆為之，為連續犯，應依刑法第五十六條規定，論以情
    節較重之連續於夜間侵入有人居住之建築物竊盜罪，並加重其刑。又被告所犯附
    表編號一至三、五至九所示之犯行，雖未據檢察官起訴，然該部分事實與起訴之
    部分，既具有連續犯之裁判上一罪關係，應為檢察官起訴效力所及，本院自應併
    予審究。至於檢察官雖認被告係犯刑法第三百二十條第一項之普通竊盜罪，然經
    本院審理併案案件後，認被告係犯刑法第三百二十一條第一項第一款之加重竊盜
    罪，惟與起訴之基本事實同一，起訴法條應予變更。
三、原審以被告罪證明確而予以論罪科刑，固非無見，惟原審就被告所犯附表編號一
    至三、六至九所示之犯行，未及審酌，尚有未合，檢察官上訴意旨執此指摘原判
    決不當，為有理由，應由本院予以撤銷改判。爰審酌被告犯罪之動機、目的、手
    段、並於遭查獲後仍屢屢再犯，其所竊得之物品價值共計約二十四萬二千元，對
    被害人所生損害甚大，惟其犯後坦承犯行，態度良好等一切情狀，量處如主文所
    示之刑，以示懲儆。至於附表編號六至八所示之扣案鑰匙三支，均係被告所有供
    竊取機車所用之物；而附表編號九所示之磁鐵是供行竊時用以辨識金屬類的東西
    、手電筒是夜間行竊供照明之用、麻布手套是搬東西所用、塑膠布袋是要裝偷來
    的東西，且均為被告所有等情，業據被告於警詢及本院供陳在卷（詳永康分局九
    十二年八月二十六日警詢筆錄三頁，本院卷一三二、一三三頁），均依刑法第三
    十八條第一項第二款規定沒收之。
四、按檢察官聲請以簡易判決處刑之案件，經法院認定之犯罪事實顯然與檢察官據以
    求處罪刑之事實不符，或於審判中發現其他裁判上一罪之犯罪事實，足認檢察官
    之求刑顯不適當者，應適用通常程序審判之，刑事訴訟法第四百五十二條及第四
    百五十一條之一第四項但書第二款分別定有明文。本院經審理後認被告應諭知如
    主文第二項所示之刑，係屬刑事訴訟法第四百五十一條之一第四項但書第二款之
    情形，應由本院依刑事訴訟法第四百五十五條之一第三項之規定，準用同法第三
    百六十九條第一項前段之規定，將原判決撤銷，依同法第四百五十二條之規定，
    逕依通常程序為第一審判決（法院辦理刑事訴訟簡易程序案件應行注意事項第十
    四點參照），附此敘明。
據上論斷，應依刑事訴訟法第四百五十五條之一第三項、第四百五十二條、第三百六
十九條第一項前段、第三百六十四條、第二百九十九條第一項前段、第三百條，刑法
第二十八條、第五十六條、第三百二十一條第一項第一款，判決如主文。
本案經檢察官戊○○到庭執行職務。
中      華      民      國      九十三      年    三    月    三十一    日
                                  臺灣臺南地方法院刑事第九庭
                                      審判長法  官    鄭  文  祺
                                            法  官    蔡  奇  秀
                                            法  官    林  中  如
右正本證明與原本無異。
如不服本判決，應於判決送達後十日內向本院提出上訴狀( 應附繕本 )。
中      華      民      國      九十三      年    三    月    三十一    日
                                            書記官    馬  愛  君
附錄本案論罪科刑法條全文：
刑法第三百二十一條第一項第一款：
犯竊盜罪而有左列情形之一者，處六月以上、五年以下有期徒刑：
一  於夜間侵入住宅或有人居住之建築物、船艦或隱匿其內而犯之者。
附表：
☆為聲請簡易判決處刑之案號
◎為簡易庭併案審理之案號
●為本院合議庭併案審理之案號
┌─┬────┬──────┬───┬───────┬──────┬──┐
│編│犯罪時間│  犯罪地點  │被害人│  犯罪方式    │  犯罪所得  │偵查│
│號│        │            │      │              │      │案號│
├─┼────┼──────┼───┼───────┼──────┼──┤
│一│92/01/31│臺南縣永康市│癸○○│共犯馮大鵬於夜│鋅合金四十包│6628│
│●│2:00 AM │中正南路二三│      │間自防火巷侵入│（價值約十一│9836│
│  │        │五巷六弄六號│      │有人居住之新泰│萬元）      │偵卷│
│  │        │新泰實業廠內│      │實業廠內徒手行│            │    │
│  │        │            │      │竊，被告在大門│            │    │
│  │        │            │      │處把風接應    │            │    │
├─┼────┼──────┼───┼───────┼──────┼──┤
│二│92/02/25│同右        │同右  │被告於夜間自防│鋅合金二二包│同右│
│●│1:30 AM │            │      │火巷侵入有人居│（價值約五萬│    │
│  │        │            │      │住之新泰實業廠│五千元，但遺│    │
│  │        │            │      │內徒手行竊    │留二包在現場│    ?
├─┼────┼──────┼───┼───────┼──────┼──┤
│三│92/4月中│永康市正南一│壬○○│被告徒手搬運  │白鐵板四十公│9986│
│●│旬某日  │街一０五巷十│      │              │斤（價值約三│偵卷│
│  │23:00 PM│一號進達機械│      │              │千元），並售│    │
│  │        │廠內        │      │              │予不知情之陳│    │
│  │        │            │      │              │胡金英      │    │
├─┼────┼──────┼───┼───────┼──────┼──┤
│四│92/05/03│永康市○○路│丙○○│被告與共犯楊俊│不鏽鋼白鐵板│5353│
│☆│10:15 AM│與永興路口之│      │吉進入工地內，│四支、電梯電│偵卷│
│  │        │建築工地內  │      │徒手搬運      │纜線一綑（價│    │
│  │        │            │      │              │值約四萬五千│    │
│  │        │            │      │              │元）        │    │
├─┼────┼──────┼───┼───────┼──────┼──┤
│五│92/05/30│永康市○○路│丁○○│被告徒手搬運  │鋁合金材料二│6301│
│◎│4:30 AM │二段三九八巷│      │              │十五公斤（價│偵卷│
│  │        │三二號旁空地│      │              │值約二千元）│    │
├─┼────┼──────┼───┼───────┼──────┼──┤
│六│92/07/21│臺南市○○路│蔡郭月│被告以自備鑰匙│VGX─542機車│9308│
│●│23:00 PM│五五巷五號公│春    │竊取（已扣案）│一輛（價值約│偵卷│
│  │        │寓樓下      │      │              │一萬二千元）│    │
├─┼────┼──────┼───┼───────┼──────┼──┤
│七│92/08/12│永康市中正南│陳玉芬│被告以自備鑰匙│VBI─338機車│9226│
│●│22:00 PM│路二０二號前│      │竊取（已扣案）│一輛（價值約│偵卷│
│  │        │            │      │              │一萬元）    │    │
├─┼────┼──────┼───┼───────┼──────┼──┤
│八│92/08/24│永康市○○街│保管人│被告以自備鑰匙│WDG─172機車│9603│
│●│5:30 AM │二九六之十號│庚○○│竊取（已扣案）│一輛（價值約│偵卷│
│  │        │            │      │              │五千元）    │    │
├─┼────┼──────┼───┼───────┼──────┼──┤
│九│92/08/26│永康市○○路│甲○○│被告在所騎乘之│著手翻找物品│9603│
│●│3:00 AM │三巷十二號「│      │WDG-172.機車內│時，即遭查獲│偵卷│
│  │        │鑫南螺絲企業│      │，放置其所有之│而未竊得任何│    │
│  │        │有限公司」  │      │磁鐵一塊、手電│財物        │    │
│  │        │            │      │筒一支、麻布手│            │    │
│  │        │            │      │套四個、塑膠布│            │    │
│  │        │            │      │袋三個，並爬越│            │    │
│  │        │            │      │鑫南公司圍牆，│            │    │
│  │        │            │      │進入徒手竊取  │            │    │
└─┴────┴──────┴───┴───────┴──────┴──┘
